【裁判字號】    88,訴,1126
【裁判日期】    890131
【裁判案由】    偽造有價證券等
【裁判全文】
臺灣臺南地方法院刑事判決                        八十八年度訴字第一一二六號
    公  訴  人  臺灣台南地方法院檢察署檢察官
    被      告  甲○○
    指定辯護人  本院公設辯護人乙○○
右列被告因偽造有價證券等案件，經檢察官提起公訴 (八十八年度偵字第七六九六號
)，本院判決如左：
    主  文
甲○○意圖供行使之用，而偽造有價證券，處有期徒刑參年貳月，扣案偽造之支票（
發票人空軍四三三聯隊飛指部第二大隊第一分隊、陳明亮、支票號碼ＵＡ00000
00號、發票日民國八十八年六月十四日、面額新台幣貳拾參萬元）壹紙、簽呈壹份
枚、空軍制服壹套（含軍帽、徽章）及偽造之空軍四三三聯隊飛指部第二大隊第一分
隊、第二大隊第一分隊訓練官李道其、分隊長陳天財之印章各壹枚均沒收。又行使偽
造私文書，處有期徒刑陸月，泛亞電信股份有限公司用戶申請書上偽造之張梅珍署押
壹枚沒收。應執行有期徒刑參年陸月，扣案偽造之支票（發票人空軍四三三聯隊飛指
部第二大隊第一分隊、陳明亮、支票號碼ＵＡ0000000號、發票日民國八十八
年六月十四日、面額新台幣貳拾參萬元）壹紙、簽呈壹份枚、空軍制服壹套（含軍帽
、徽章）及偽造之空軍四三三聯隊飛指部第二大隊第一分隊、第二大隊第一分隊訓練
官李道其、分隊長陳天財之印章各壹枚及泛亞電信股份有限公司用戶申請書上偽造之
張梅珍署押壹枚均沒收。
    事  實
一、甲○○前於民國（下同）八十七年十二月間，因偽造文書案件，經台灣高雄地方
    法院判處有期徒刑一年，緩刑五年確定，猶不知悔改，竟意圖為自己不法之所有
    ，利用其曾服役於空軍之便，先於八十八年六月五日二十二時三十分許，身著其
    退役時所留下之空軍制服，配戴少校官階，公然冒用公務員之服飾官銜至台南市
    ○○路○段二二五號丙○○所開設之凱傑通訊有限公司（下稱凱傑公司）內，向
    丙○○佯稱其為空軍四三三聯隊分隊長陳天財，擬為飛行員購買摩托羅拉牌Ｖ三
    六八八之行動電話手機，並言明同月十二日取貨。為此，甲○○乃於同年月六日
    ，在高雄縣岡山鎮某刻印店內，偽刻空軍四三三聯隊飛指部第二大隊第一分隊、
    第二大隊第一分隊訓練官李道其、分隊長陳天財之印章各一枚，並於其住處將上
    開三枚印章蓋於其製作之簽呈上，復於該簽呈上偽簽李道其及陳天財之署名，足
    生損害於空軍四三三聯隊飛指部第二大隊第一分隊。又意圖供行使之用，將上開
    空軍四三三聯隊飛指部第二大隊第一分隊印章蓋於其所購買發票人為陳明亮之支
    票，使空軍四三三聯隊飛指部第二大隊第一分隊為共同發票人，而偽造完成票號
    ＵＡ0000000號，發票日八十八年六月十四日，面額為新臺幣（下同）二
    十三萬元之支票一紙，復於同年月十日持徽章乙枚、前開簽呈及支票至凱傑公司
    交予丙○○以取信於丙○○，丙○○並因而先行交付前開型號行動電話乙支。甲
    ○○又於同日以前女友張梅珍名義，未經張梅珍同意，擅自在泛亞電信用戶申請
    書上偽簽張梅珍之署名，再交由丙○○持以向泛亞電信申請行動電話門號，致生
    損害於張梅珍。甲○○嗣於同年月十二日二十一時許偕同不知情之友人蔡志遠、
    陳毅超二人依約前往凱傑公司拿取摩托羅拉牌手機八支，並當場在前開支票上填
    寫金額二十三萬元及發票日後交予丙○○，致丙○○陷於錯誤而交付上開手機八
    支。同年月十四日丙○○向銀行查詢該支票票信時，因該支票早已拒絕往來，始
    知受騙，因而報警處理，於同年月十八日在台南市○○路東帝士百貨前查獲甲○
    ○，並於其住處起出空軍制服一套（含軍帽）、空軍四三三聯隊飛指部第二大隊
    第一分隊、第二大隊第一分隊訓練官李道其、分隊長陳天財之印章各一枚。
二、案經丙○○訴由台南市警察局第四分局報請台灣台南地方法院檢察署檢察官偵查
    起訴。
    理  由
一、右揭事實，業據被告甲○○於警、偵訊中及本院審理時坦承不諱，核與被害人丙
    ○○指述情節相符，復有空軍制服一套（含軍帽）、空軍四三三聯隊飛指部第二
    大隊第一分隊、第二大隊第一分隊訓練官李道其、分隊長陳天財之印章各一枚、
    簽呈一份、支票與前開泛亞電信用戶申請書扣案可稽，被告自白核與事實相符，
    本件事證明確，被告犯行堪以認定。
三、按支票為有價證券，被告偽造印章以偽造支票供清償手機貨款之舊債，並冒用公
    務員服飾官銜，復偽造公印以偽造簽呈持向被害人丙○○行使，再偽造張梅珍署
    押以偽造用戶申請書，核其所為，係犯刑法第二百零一條第一項之偽造有價證券
    罪、第二百十六條、第二百十一條之行使偽造公文書罪、第三百三十九條之詐欺
    取財罪、第一百五十九條之冒用公務員服飾罪及刑法第二百十六條、第二百十條
    之行使偽造私文書罪。其低度之行使偽造有價證券行為、偽造公文書行為及偽造
    私文書行為應分別為偽造有價證券、行使偽造公文書及行使偽造私文書之高度行
    為所吸收，均不復另論。又被告偽造公印後用以偽造本票，又偽造公印、署押以
    偽造公文書，復偽造署押以偽造私文書，其偽造公印、署押之行為係偽造本票、
    公文書及私文書之部分行為，不另論罪。被告行使偽造公文書和偽造有價證券及
    詐欺取財三罪間，有方法結果之牽連關係，應依刑法五十五條後段規定，從一重
    之偽造有價證券罪論處。被告所犯行使偽造私文書罪之目的係巷在取得手機門號
    使用，而非詐取前開九支手機，是該罪與其他各罪間，犯意各別，罪名互異，應
    分論併罰，公訴意旨認被告所犯行使偽造私文書與其他各罪間有方法結果之牽連
    關係，尚有未洽。又公訴人起訴法條雖未論列刑法第二百十六條、第二百十一條
    之行使偽造公文書罪，惟被告此部分犯行業經起訴，本院自予以審理，併予敘明
    。爰審酌被告前經判處有期徒刑未久，尚在緩刑期間內即再犯本罪，又為逞其詐
    取手機目的，偽造印章、印文、署押以偽造文書、有價證券，及其犯罪之動機、
    目的、手段及所造成危害、所得利益、犯罪後已與被害人達成和解，有和解書一
    紙在卷可憑，並能坦承無隱，態度尚稱良好等一切情狀，量處如主文所示之刑，
    以資懲儆。扣案偽造之印章三枚及用戶申請書上張梅珍之署押，均依刑法第二百
    十九條之規定宣告沒收。又扣案偽造之支票乙紙，併依刑法第二百零五條規定宣
    告沒收。又扣案偽造之簽呈乙份枚及空軍制服一套（含軍帽、徽章）為被告所有
    供犯罪所用之物，併依刑法第三十八條第一項第二款規定宣告沒收之。
據上論斷，應依刑事訴訟法第二百九十九條第一項前段，刑法第一百五十九條、第二
百零一條第一項、第二百十六條、第二百十條、第二百十一條、第三百三十九條第一
項、第五十五條後段、第五十條第一項第五款、第三十八條第一項第二款、第二百十
九條、第二百零五條、罰金罰鍰提高標準條例第一條前段，判決如主文。
中    華    民    國      八十九      年      一      月    三十一    日
                                  臺灣臺南地方法院刑事第三庭
                                          法  官
右正本證明與原本無異。
如不服本判決，應於判決送達後十日內，向本院提出上訴狀。
   書記官
中    華    民    國      八十        年              月              日


司法院資訊處製作；財團法人民間司法改革基金會備份。
